【裁判字號】    95,訴,629
【裁判日期】    950630
【裁判案由】    毒品危害防制條例
【裁判全文】
臺灣桃園地方法院刑事判決               95年度訴字第629號
公  訴  人  台灣桃園地方法院檢察署檢察官
被      告  甲○○
                    （現於桃園女子監獄另案執行中）
上列被告因違反毒品危害防制條例案件，經檢察官提起公訴（95
年度毒偵字第940 號），被告於本院準備程序進行中，就被訴事
實為有罪之陳述，經本院告知簡式審判程序意旨，並聽取公訴人
及被告之意見後，本院合議庭裁定由受命法官獨任依簡式審判程
序審理，並判決如下：
    主  文
甲○○連續施用第一級毒品，累犯，處有期徒刑拾月；又連續施
用第二級毒品，累犯，處有期徒刑伍月。應執行有期徒刑壹年貳
月。
    事  實
一、甲○○前於民國八十四年間因違反藥事法案件，經台灣板橋
    地方法院於八十五年六月二十九日以八十五年度訴字第六０
    八號案件判處有期徒刑六月確定；又因違反麻醉藥品管理條
    例案件，經台灣高等法院於八十六年一月二十九日以八十五
    年度上訴字第三七三０號判處應執行有期徒刑三年五月（非
    法吸用化學合成麻醉藥品罪部分判處有期徒刑七月、非法販
    賣化學合成麻醉藥品罪部分判處有期徒刑三年）確定後；嗣
    台灣高等法院就上開三罪合併定應執行刑有期徒刑三年十一
    月確定後，於八十六年九月二十四日入監執行，至八十八年
    九月十日縮短刑期假釋出監，所餘期間併付保護管束，其卻
    於假釋期間之八十九年間，因犯施用毒品案件，經台灣板橋
    地方法院以八十七年度毒聲字第六三九九號裁定送觀察、勒
    戒後，認無繼續施用毒品之傾向，由臺灣板橋地方法院檢察
    署檢察官於八十九年十二月六日，以八十九年度毒偵字第六
    九０一號為不起訴處分確定；然甲○○因於假釋期間有前開
    施用毒品之犯行，違反保護管束情節重大，經撤銷假釋，而
    自九十年十月十六日入監接續執行殘刑（有期徒刑一年八月
    七日），直至九十二年十一月二十五日始縮短刑期執行期滿
    翌日出監（此部分構成累犯）。惟甲○○仍未戒斷毒癮，復
    於九十年間再度因施用毒品案件，經台灣板橋地方法院以九
    十年度毒聲字第七０  六號裁定送觀察、勒戒後，認有繼續
    施用毒品之傾向，再經該院裁定令入戒治處所施以強制戒治
    ，並由檢察官聲請簡易判決處刑，經台灣板橋地方法院於九
    十年六月二十六日以九十年度板簡字第六二七號判處有期徒
    刑六月，嗣於同年七月二十七日確定，後因戒治期間經戒治
    所人員評定成效良好，經本院裁定停止戒治且自九十年十月
    十六日出戒治所（接續執行上開有期徒刑，迄至九十二年十
    一月二十五日縮短刑期執行完畢翌日出監）。後於九十四年
    間再度因施用第一級、第二級毒品案件，經檢察官提起公訴
    而由本院以九十四年度訴字第二一七二號判處有期徒刑九月
    確定（施用第一級毒品部分判處有期徒刑七年、施用第二級
    毒品部分判處有期徒刑四月，並定應執行刑為有期徒刑九月
    ）後，於九十五年六月十三日入監執行，現仍在執行中（此
    部分不構成累犯）。
二、甲○○明知海洛因、甲基安非他命係經公告列為毒品危害防
    制條例第二條第二項第一款、第二款之第一級、第二級毒品
    ，不得非法持有、施用，縱經前開觀察勒戒或強制戒治處遇
    ，仍不知所悔改、戒除施用毒品習性，於前開強制戒治執行
    完畢釋放後之五年內，基於施用第一級毒品之概括犯意，自
    九十五年一月初某日起至九十五年三月間，連續在桃園縣蘆
    竹鄉○○○街四十二號租屋處、桃園縣八德市○○○街友人
    住處內，以將第一級毒品海洛因摻入香煙內點燃後吸食之方
    式，多次施用第一級毒品海洛因。另基於施用第二級毒品甲
    基安非他命之概括犯意，自九十五年一月初某日起至九十五
    年三月間，連續多次在上址，以將第二級毒品甲基安非他命
    放於玻璃球內燒烤，使之產生煙霧後吸食之方式，多次施用
    第二級毒品甲基安非他命。嗣於九十五年一月十七日二十三
    時三十分許，在桃園縣桃園市○○○街五十一號，因涉嫌收
    受贓物罪嫌（另案偵辦）為警查獲並採尿送檢，始查悉上情
    ，因而查悉上情。
三、案經桃園縣政府警察局桃園分局報告台灣桃園地方法院檢察
    署檢察官偵查起訴。
    理  由
一、程序部分：本件被告甲○○所犯係死刑、無期徒刑或最輕本
    刑為三年以上有期徒刑以外之罪，亦非屬台灣高等法院管轄
    第一審之案件，其於準備程序中就被訴事實為有罪之陳述，
    經本院告知簡式審判程序之旨，並聽取當事人意見後，經本
    院合議庭依刑事訴訟法第二百七十三條之一第一項規定裁定
    由受命法官獨任進行簡式審判程序，合先敘明。
二、訊據被告甲○○對其於上開時間、地點連續施用第一級毒品
    海洛因、第二級毒品甲基安非他命之犯罪事實，於本院審理
    時坦承不諱，而其為警查獲後，於九十五年一月十八日凌晨
    一時十五分許所採尿液檢體，經送請台灣檢驗科技股份有限
    公司以酵素免疫分析法（ＥＩＡ）初步檢驗，再佐以氣相層
    析質譜儀分析法（ＧＣ／ＭＳ）確認檢驗，結果確呈嗎啡陽
    性及安非他命、甲基安非他命陽性反應，此有桃園縣政府警
    察局桃園分局被採尿人姓名編號對照表及台灣檢驗科技股份
    有限公司濫用藥物尿液檢驗報告各一紙附卷可稽，而以氣相
    層析質譜儀作藥物及其代謝產物之定性及定量分析，幾乎不
    會有偽陽性反應產生，為毒品檢驗學之常規，亦為本院辦理
    相關違反毒品危害防制條例案件所知悉，上開檢驗結果當足
    以認定為真實。綜上，足見被告前開任意性自白確與事實相
    符，堪以採信。又被告於八十九年間因犯施用毒品案件，經
    台灣板橋地方法院裁定送觀察、勒戒後，認無繼續施用毒品
    之傾向，由臺灣板橋地方法院檢察署檢察官於八十九年十二
    月六日，以八十九年度毒偵字第六九０一號為不起訴處分確
    定，又於九十年間再度因施用毒品案件，經台灣板橋地方法
    院以九十年度毒聲字第七０六號裁定送觀察、勒戒後，認有
    繼續施用毒品之傾向，再經該院裁定令入戒治處所施以強制
    戒治，後因戒治期間經戒治所人員評定成效良好，經本院裁
    定停止戒治且自九十年十月十六日出戒治所，所餘期間併付
    保護管束，期滿未經撤銷視為執行完畢等情，有臺灣高等法
    院被告前案紀錄表一份附卷可按，被告於前開強制戒治執行
    完畢釋放後之五年內，再犯本件毒品危害防制條例第十條第
    一項、第二項之罪，已經證明，應依法論科。
三、按海洛因、甲基安非他命分別為毒品危害防制條例第二條第
    二項第一、二款所規定之第一、二級毒品。故核被告甲○○
    所為，係犯毒品危害防制條例第十條第一項施用第一級毒品
    罪、同條第二項之施用第二級毒品罪。其於施用海洛因、甲
    基安非他命行為前後所持有之第一級毒品海洛因、第二級毒
    品甲基安非他命等行為，既均意在供己施用，其持有之低度
    行為應為施用之高度行為吸收，均不另論罪。又被告所犯前
    開施用第一級毒品、第二級毒品二罪行間，犯意各別，施用
    方法不同，罪名有異，應分論併罰。檢察官雖僅就被告於九
    十五年一月十八日凌晨一時十五分許採尿前回溯五日、四日
    內之某時許，所為施用第一級毒品海洛因、第二級毒品甲基
    安非他命行為提起公訴，惟被告其餘多次施用第一級、第二
    級毒品之犯行，與前開已起訴且經論罪之部分，具有連續犯
    之裁判上一罪關係，應為起訴效力所及，基於審判不可分原
    則，本院均應併予審理。至被告前有如事實欄所示之前科紀
    錄及徒刑執行等情，有台灣高等法院被告前案紀錄表在卷可
    憑，其於五年以內再犯本件有期徒刑以上之罪，為累犯，各
    應依刑法第四十七條規定，加重其刑。爰審酌被告甲○○前
    因施用毒品案件，業經二次觀察、勒戒並曾令入戒治處所施
    以強制戒治，且曾獲不起訴處分之寬典，卻未能把握自新機
    會，澈底戒除施用毒品之惡習，仍再施用足以導致人體機能
    發生依賴性、成癮性及抗藥性等障礙之第一級毒品海洛因、
    第二級毒品甲基安非他命之罪行，足徵其沾染毒品甚深，戕
    害自身健康，漠視法令禁制，顯未見悔改之意，惟尚能坦承
    犯行，犯後態度頗佳，暨其犯罪動機、手段、施用毒品之次
    數等一切情狀，量處如主文所示之刑，以資懲儆。至被告所
    有、供其施用第二級毒品安非他命所使用之玻璃球，並未扣
    案，且被告自承已於其使用後已丟棄，事實上已不存在，無
    庸再依刑法第三十八條第一項第二款規定宣告沒收之，附此
    敘明。
四、據上論斷，應依刑事訴訟法第二百七十三條之一第一項、第
    二百九十九條第一項前段，毒品危害防制條例第十條第一項
    、第二項，刑法第十一條前段、第五十六條、第四十七條、
    第五十一條第五款，判決如主文。
本案經檢察官趙燕利到庭執行職務。
中    華    民    國    95    年    6     月    30    日
                      台彎桃園地方法院刑事第十一庭
                          法  官  何俏美
以上正本證明與原本無異。
如不服本判決，應於判決送達後10日內向本院提出上訴狀（應附
繕本），上訴於臺灣高等法院。
                          書記官  陳淑瓊
中    華    民    國    95    年    7     月    4     日
附錄本件論罪科刑法條全文
毒品危害防制條例第10條
施用第一級毒品者，處六月以上五年以下有期徒刑。
施用第二級毒品者，處三年以下有期徒刑。


司法院資訊處製作；財團法人民間司法改革基金會備份。
